臺灣高雄地方法院民事判決　九十一年度重訴字第三三三號
　　原　　　告　　高雄區中小企業銀行股份有限公司
　　法定代理人　　陳麗常
　　兼法定代理人　丙○○
　　被　　　告　　甲○○
　　兼右一人　　　乙○○
右當事人間清償代墊履約保證金事件，本院判決如左：
    主    文
被告應連帶給付原告新台幣參仟參佰伍拾壹萬伍仟壹佰壹拾捌元及自民國八十九年十
一月二日起至清償日止按週年利率百分之九點○九計算之利息，並其逾期在六個月以
內者按上開利率百分之十、超過六個月以上者按上開利率百分之二十計算之違約金。
訴訟費用由被告連帶負擔。
本判決於原告以新台幣壹仟壹佰貳拾萬元供擔保後得假執行。
    事　　實
甲、原告方面：
  一、聲明：求為判決除假執行擔保金額外如主文所示。
  二、陳述：
      緣被告金鴻營造有限公司（下稱金鴻公司）於民國八十五年五月三十一日承包
      訴外人高雄市政府工務局新建工程處所發包之「高雄市政府所屬機關左營高中
      運動操場地下停車場新建工程」，而依高雄市政府所屬各機關學校營繕工程投
      標須知第二十六條之約定，被告金鴻公司按約乃應繳交工程總價款百分之十即
      新臺幣（下同）三千五百六十四萬九千元之履約保證金，被告金鴻公司遂於八
      十五年六月五日邀同被告丙○○、乙○○、甲○○為連帶保證人而與伊訂立「
      委任保證契約」，由被告金鴻公司提供其存於伊處之面額為七百二十萬元之定
      期存單（存單號碼ＫＲ0000000號）乙紙為質押擔保物而委請伊於三千
      五百六十四萬九千元之範圍內代負履約保證金保證責任，雙方並定對於擔保物
      之處分委託伊為全權代理人，且由伊代償保證金額及該保證有關滯納費及其他
      一切款項時，應自伊代償之日起至其清償該款之日止按伊代償當時之基本放款
      利率計付利息，並加付自代償日起其逾期在六個月以內者，按上開利率百分之
      十、逾期超過六個月以上者，另依約定利率百分之二十加計違約金。嗣伊即於
      同日出具履約保證金保證書予訴外人高雄市政府工務局新建工程處收執以為代
      替被告金鴻公司向其承攬前開工程所須繳納履約保證金之擔保，詎被告金鴻公
      司之法定代理人即被告丙○○於工程期間乃捲款潛逃國外，致上開承攬工程自
      八十六年十二月二十一日起停頓，訴外人高雄市政府工務局新建工程處即於八
      十七年二月十七日依工程合約之規定向被告金鴻公司為終止工程契約之意思表
      示並對伊副知，且即於同年五月六日訴請伊應依前開履約保證金保證書之約定
      而賠償履約保證金，該訴嗣經鈞院以八十七年重訴字第四七四號判決伊應給付
      訴外人高雄市政府工務局新建工程處八百九十萬元及其遲延利息，經兩造均提
      起上訴後，台灣高等法院高雄分院乃以該院八十八年度重上字第二六號判決伊
      除第一審判決之金額外，應另再給付訴外人高雄市政府工務局新建工程處二千
      六百七十四萬九千元及其遲延利息，伊雖對此而向最高法院提起三審上訴，惟
      亦經該院以八十九年度台上字第一二九四號判決予以駁回上訴而告確定，嗣伊
      即於八十九年十一月二日支付訴外人高雄市政府工務局新建工程處履約保證金
      三千五百六十四萬九千元、訴訟費用七十五萬八千五百三十元、利息四百三十
      萬七千五百八十八元計四千零七十一萬五千一百十八元，而伊除將被告金鴻公
      司所提供之保物定期存單予以沖抵外，所餘三千三百五十一萬五千一百十八元
      代墊款項即未能受償，為此乃依兩造所訂委任保證契約及連帶保證之法律關係
      提起本訴，請求判令被告應連帶給付如主文第一項所示之金額及其利息、違約
      金。
  三、證據：提出委任保證契約書、授信約定書、質押擔保物提供證、定期存款存單
            、履約保證金保證書、本院八十七年重訴字第四七四號判決書、台灣高
            等法院高雄分院八十八年度重上字第二六號判決書、最高法院八十九年
            度台上字第一二九四號裁定書、高雄市政府工務局新建工程處八九高市
            工新三字第一○一五二號函、自行收納款項統一收據、歷年放款基本利
            率表等件為證。
乙、被告方面：
  一、被告金鴻公司、丙○○部分：
      被告金鴻公司、丙○○未於言詞辯論期日到場，亦未提出書狀作何聲明或陳述
      。
  二、被告乙○○、甲○○部分：
      (1)、聲明：求為判決駁回原告之訴。
      (2)、陳述：如附件。
  三、證據：提出跨行匯款申請書、最高法院九十年度台聲字第三八○號裁定、剪報
            、營利事業登記證、本院八十六年度全字第四二九三號民事裁定、民事
            執行處函等件為證。
    理　　由
一、本件被告金鴻公司、丙○○、乙○○經合法通知未於言詞辯論期日到場，經核無
    民事訴訟法第三百八十六條各款所列情形，爰依原告之聲請，由其一造辯論而為
    判決。
二、本件原告主張被告金鴻公司因承包訴外人高雄市政府工務局新建工程處所發包之
    「高雄市政府所屬機關左營高中運動操場地下停車場新建工程」，按約乃應繳交
    工程總價款百分之十即三千五百六十四萬九千元之履約保證金，其遂於上開時日
    邀同被告丙○○、乙○○、甲○○為連帶保證人而與伊訂立「委任保證契約」，
    由被告金鴻公司提供其存於伊處之面額為七百二十萬元之定期存單乙紙為質押擔
    保物而委請伊於應繳履約保證金之範圍內代負保證責任，雙方並定若由伊代償保
    證金額及該保證有關滯納費及其他一切款項時，應自伊代償之日起至其清償該款
    之日止按伊代償當時之基本放款利率計付利息，並加付自代償日起其逾期在六個
    月以內者，按上開利率百分之十、逾期超過六個月以上者，另依約定利率百分之
    二十加計違約金。嗣伊即出具履約保證金保證書予訴外人高雄市政府工務局新建
    工程處收執以為被告金鴻公司須繳履約保證金之擔保，詎被告金鴻公司之法定代
    理人即被告丙○○於工程期間乃捲款潛逃國外，致上開承攬工程停頓，訴外人高
    雄市政府工務局新建工程處乃於八十七年二月十七日向被告金鴻公司為終止工程
    契約之意思表示，並即訴請伊應依前開履約保證金保證書之約定而賠償履約保證
    金，該訴歷經一、二、三審判決而確定應由伊負完全之保證責任並其遲延利息，
    嗣伊即於八十九年十一月二日支付訴外人高雄市政府工務局新建工程處履約保證
    金三千五百六十四萬九千元、訴訟費用七十五萬八千五百三十元、遲延利息四百
    三十萬七千五百八十八元計四千零七十一萬五千一百十八元，而伊除將被告金鴻
    公司所提供之保物定期存單七百二十萬元予以沖抵外，所餘三千三百五十一萬五
    千一百十八元代墊款項即未能受償之事實，業據其提出與所述相符之委任保證契
    約書、授信約定書、質押擔保物提供證、定期存款存單、履約保證金保證書、本
    院八十七年重訴字第四七四號判決書、台灣高等法院高雄分院八十八年度重上字
    第二六號判決書、最高法院八十九年度台上字第一二九四號裁定書、高雄市政府
    工務局新建工程處八九高市工新三字第一○一五二號函、自行收納款項統一收據
    、歷年放款基本利率表等件為證，被告金鴻公司、丙○○經合法通知，既不於言
    詞辯論期日到場爭執，復不提出書狀答辯以供本院斟酌，而被告乙○○、甲○○
    既係系爭委任保證契約之連帶保證人，其等就主債務人即被告金鴻公司基於上開
    契約所負之一切債務依約自均應負連帶清償責任，所辯停工等事由俱與原告無涉
    ，且原告支付訴外人高雄市政府工務局新建工程處前開金額亦係依三審確定敗訴
    判決而為，其給付履約保證金自無任何過失可言，其等所辯得免給付義務云云實
    屬無稽，原告主張自為可採。今原告既已依約賠付履約保證金及訴訟費用、遲延
    利息等與該保證有關之一切款項，被告依約自應予以返還並自代償之日起加付利
    息及其違約金，從而本件原告依兩造所訂委任保證契約內容及連帶保證之法律關
    係請求判令被告應連帶給付如主文第一項所示之金額及其利息、違約金，依法即
    無不合，自應予以准許。
三、本件原告陳明願供擔保聲請假執行之宣告，經核並無不合，爰酌定相當之擔保金
    額准許之。
四、據上論結，本件原告之訴為有理由，合依民事訴訟法第三百八十五條第一項、第
    八十五條第二項、第三百九十條第二項，判決如主文。
中　　　華　　　民　　　國　　九十一　　年　　　十　　　月　　十一　　　日
                              臺灣高雄地方法院民事第五庭
~B法　官　黃　宏　欽
右為正本係照原本作成。
如不服本判決，應於判決送達後廿日內，向本院提出上訴狀並表明上訴理由，如於本
判決宣示後送達前提起上訴者，應於判決送達後十日內補提上訴理由書（須附繕本）。
中　　　華　　　民　　　國　　九十一　　年　　　十　　　月　　十一　　　日
~B法院書記官　史華齡
